【裁判字號】    89,訴,509
【裁判日期】    890802
【裁判案由】    毒品危害防制條例
【裁判全文】
臺灣臺中地方法院刑事判決                          八十九年度訴字第五九號
    公  訴  人  臺灣臺中地方法院檢察署檢察官
    被      告  乙○○
右列被告因違反毒品危害防制條例案件，經檢察官提起公訴（八十九年度毒偵字第五
五四號），本院判決如左：
    主  文
乙○○連續施用第二級毒品，累犯，處有期徒刑捌月，扣案之吸食器壹組及吸食玻璃
管壹組均沒收；又連續施用第一級毒品，累犯，處有期徒刑壹年，扣案之第一級毒品
海洛因包（合計淨重肆點柒玖公克，包裝重壹點陸公克，純度百分之柒拾肆點柒
壹，純質淨重點伍捌公克）沒收銷燬之、注射針筒壹支沒收。應執行有期徒刑壹年
陸月，扣案之吸食器壹組、吸食玻璃管壹組及注射針筒壹支均沒收、第一級毒品海洛
因包（合計淨重肆點柒玖公克，包裝重壹點陸公克，純度百分之柒拾肆點柒壹，
純質淨重點伍捌公克）沒收銷燬之。
    事  實
一、乙○○前曾於民國八十二年間，因違反肅清煙條例案件，經臺灣高等法院臺中分
    院判處有期徒刑三年五月確定，於八十五年一月二十七日假釋付保護管束出監，
    並於八十六年十一月二十六日假釋期滿視為執行完畢，猶不知警惕，再因施用第
    二級毒品案件，經本院先後以八十七年度毒聲字第七六八號、八十八年度毒聲字
    第一四七一號裁定送觀察、勒戒，其結果均認無繼續施用毒品之傾向，而由臺灣
    臺中地方法院檢察署檢察官於八十七年十一月三十日、八十八年六月二日分別以
    八十七年度偵緝字第五九五號、八十八年度偵緝字第五六七號案件為不起訴處分
    確定在案。詎乙○○竟另基於施用二級毒品安非他命之括概犯意，自八十八年六
    月間某日起至八十八年十月六日止，在臺中市北屯區文昌三巷二十號住處，以將
    少許第二級毒品安非他命放於玻璃吸食器內以火燒烤使成煙霧再吸其煙霧之方式
    ，連續施用第二級毒品安非他命二至三次；又另基於施用第一級毒品海洛因之概
    括犯意，自八十八年九月初某日起至八十八年十月六日凌晨止，在臺中市北屯區
    文昌三巷二十號住處，以將少許第一級毒品海洛因粉末置入注射針筒內並混加礦
    泉水，再以針筒注射手臂之方式，連續施用第一級毒品海洛因多次。迨至八十八
    年十月六日下午二時三十分許，在臺中市北屯區○○○街二十號住處，經警持搜
    索票前往搜索當場查獲其與甲○○（業經本院案另審結）二人，並扣得屬其所有
    之第一級毒品海洛因三包（合計淨重肆點柒玖公克，包裝重壹點陸公克，純度
    百分之柒拾肆點柒壹，純質淨重點伍捌公克）及其所有供施用第一、二級毒品
    所用之吸食器一組、吸食玻璃管一組、注射針筒一支等物。
二、案經臺中市警察局第五分局報請臺灣臺中地方法院檢察署檢察官偵查起訴。
    理  由
一、訊據被告乙○○除坦承右揭連續施用第二級毒品安非他命之犯行屬實外，惟矢口
    否認有何施用第一級毒品之犯行，辯稱：伊只有吸用安非他命，沒有施用海洛因
    ，且當天所查扣之物品，是綽號「阿龍」的人所有，都不是伊與甲○○所有云云
    。然查：右揭自八十八年九月初某日起至八十八年十月六日凌晨止，在臺中市北
    屯區文昌三巷二十號住處，以將少許第一級毒品海洛因粉末置入注射針筒內並混
    加礦泉水，再以針筒注射手臂之方式，連續施用第一級毒品海洛因多次之事實，
    業經被告於警訊時坦承不諱（詳見偵卷第十八頁、第十八頁背面），且被告於八
    十八年十月六為警查獲後所採尿液，經送臺中市衛生局檢驗，其結果甲基安非他
    命及嗎啡確均呈陽性反應，此有臺中市衛生局煙毒尿液檢驗成績書影本一紙附卷
    可參，被告雖嗣後否認施用第一級毒品海洛因，惟查無任何旁證以實其說，尚難
    認所辯實在；又扣案之不明成分白色粉末三包經送請法務部調查局鑑定之結果，
    亦確含海洛因成分（合計淨重肆點柒玖公克，包裝重壹點陸公克，純度百分之
    柒拾肆點柒壹，純質淨重點伍捌公克），亦有法務部調查局鑑定通知書（00
    000000）一紙在卷可資佐證，參以上開所查獲扣案第一級毒品海洛因之數
    量及純度，且被告又否認有販賣毒品之行為（詳見偵卷第十八頁背面）等情觀之
    ，足見被告施用第一毒品海洛因之次數應非僅只一次，綜上諸情自仍應以被告之
    初供為可信。此外復有供施用第一、二級毒品所用之吸食器一組、吸食玻璃管一
    組、注射針筒一支等物扣案足資佐證，而上開所查獲扣案之吸食器一組、吸食玻
    璃管一組、注射針筒一支及第一級毒品海洛因三包，亦經同案被查獲之甲○○於
    警訊時供稱：取出毒品等物之皮包是乙○○所有等語（詳見偵卷第二十三、二十
    四、二十七頁），雖被告於本院審理時辯稱扣案物品是一與其同住綽號「阿龍」
    之人所有，然被告卻無法說出同住綽號「阿龍」者之姓名及年籍、住所資料以供
    本院傳訊，此顯與一般經驗法則不合，另警員前往被告上開住處搜索時亦無綽號
    「阿龍」者在場，益見被告上所辯亦屬臨訟卸責之詞，要無足採，是以上開扣案
    之吸食器一組、吸食玻璃管一組、注射針筒一支及第一級毒品海洛因三包等物均
    確係屬被告所有無誤。另被告因施用第二級毒品案件，經本院先後以八十七年度
    毒聲字第七六八號、八十八年度毒聲字第一四七一號裁定送觀察、勒戒，其結果
    均認無繼續施用毒品之傾向，而由臺灣臺中地方法院檢察署檢察官於八十七年十
    一月三十日、八十八年六月二日分別以八十七年度偵緝字第五九五號、八十八年
    度偵緝字第五六七號案件為不起訴處分確定等情。亦有該八十七年度偵緝字第五
    九五號、八十八年度偵緝字第五六七號不起訴處分書與臺灣臺中地方法院檢察署
    刑案資料查註紀錄表各一份附卷可稽，本件事證明確，被告三犯施用第一級毒品
    海洛因與第二級毒品安非他命之犯行均洵堪認定。
二、按海洛因係毒品危害防制條例所定之第一級毒品，而安非他命則係同條例所稱之
    第二級毒品，均不得非法施用。被告三犯施用第一、二級毒品海洛因及安非他命
    之行為，核係犯毒品危害防制條例第十條第一項之施用第一級毒品罪及同條第二
    項之施用第二級毒品罪。查被告為供施用第一級毒品及第二級毒品而持有各該級
    毒品之低度行為，應各為施用之高度行為所吸收，均不另論罪。次查被告先後多
    次施用第一級毒品與第二級毒品之犯行，時間緊接，所犯構成要件相同，顯係基
    於概括犯意反覆為之，均應依連續犯之規定論以一罪，並均依法加重其刑。再查
    被告所犯上開二罪，犯意各別，罪質互殊，應予分論併罰。末查被告前曾於八十
    二年間，因違反肅清煙條例案件，經臺灣高等法院臺中分院判處有期徒刑三年五
    月確定，於八十五年一月二十七日假釋付保護管束出監，並於八十六年十一月二
    十六日假釋期滿視為執行完畢，復有臺灣臺中地方法院檢察署刑案資料查註紀錄
    表一份附卷可稽，被告前受有期徒刑執行完畢，於五年以內再犯本件有期徒刑以
    上之二罪，為累犯，均應依刑法第四十七條規定遞加重其刑。爰審酌被告之素行
    （曾多次施用毒品遭查獲均未戒斷）、施用毒品係戕害自身健康、施用第一、二
    級毒品期間之長短、次數、犯罪之動機、目的、所生危害及犯後僅坦承部分犯行
    等一切情狀，分別量處如主文所示之刑，並定其應執行之刑，以示懲儆。
三、扣案之第一級毒品海洛因三包（合計淨重肆點柒玖公克，包裝重壹點陸公克，
    純度百分之柒拾肆點柒壹，純質淨重點伍捌公克），為查獲之毒品，均應依毒
    品危害防制條例第十八條第一項前段之規定宣告沒收銷燬之；至扣案之吸食器一
    組、吸食玻璃管一組及注射針筒一支，係供施用第二級、第一級毒品所用，且屬
    被告所有之物（詳見上述），爰均依刑法第三十八條第一項第二款之規定宣告沒
    收之。
據上論斷，應依刑事訴訟法第二百九十九條第一項前段，毒品危害防制條例第十條第
一項、第二項、第二十條第三項前段、第十八條第一項前段，刑法第十一條前段、第
五十六條、第四十七條、第五十一條第五款、第三十八條第一項第二款，判決如主文
。
本案經檢察官蕭連森到庭執行職務。
中      華      民      國      八十九      年      八      月    二    日
                                    臺灣臺中地方法院刑事第四庭
                                        法  官  許  旭  聖
右正本證明與原本無異。
如不服本判決，應於送達後十日內向本院提出上訴狀（須附繕本），上訴於臺灣高等
法院臺中分院。
                                        書記官
中      華      民      國      八十九      年      八月    四    日
附錄本案論罪科刑法條：
毒品危害防制條例第十條第一項：施用第一級毒品者，處六月以上五年以下有期徒刑
                              。
                      第二項：施用第二級毒品者，處三年以下有期徒刑。


司法院資訊處製作；財團法人民間司法改革基金會備份。
